# 转回的应收账款坏账准备需不要确定递延所得税资产

提问人：财务入门者 时间：2011-01-04 21:20:29
求金牌版主回答： 2010 年三季度计提应收账款余额162982,97、计提坏账准备4889.49、确认递延所得税资产1222.37；四季度应收账款余额35962.18、转回坏账准备952.65，转回的坏账要不要确认递延所得税资产?企业亏损！谢谢！

回答人：chenyiwei
请首先确定在企业亏损的状况下确认递延所得税资产是否符合谨慎性原则。如果此时确认递延所得税资产是合理的，则因转回坏帐准备导致的递延所得税资产减少也应当相应增加递延所得税费用。